# 非同一控制下企业合并，对购买日后收到的政府补助向转让方补偿

提问人：jielong728 时间：2022-06-27 16:38:42
非同一控制下企业合并中，A公司收购B公司55%的股权，在购买时点，B公司符合获取政府补助的条件且补助金额可依据政府文件准确计量，但一直没有收到，评估基于未来收款的不确定性收益法评估值没有考虑该补助，但收购协议约定，购买日后至 21 年底期间收到的该项政府补助由受让方向转让方按持股比例支付。问题 1 ：该项政府补助于购买日是否需要作为或有对价以公允价值进行计量？2.该项政府补助实际支付时如何做账？

回答人：chenyiwei
在A公司合并报表层面，应按预计可收回金额确认一项应收补贴款，同时相应调增B公司的可辨认净资产公允价值（参考：《中审众环研究 2020 》之“问题3-2-64（对非同一控制下企业合并的被购买方账面上的递延收益或专项应付款的处理）”）。与之相对应，将应支付给原股东的补偿款作为一项或有对价（以公允价值计量且其变动计入损益的金融负债）予以确认。后续该负债按公允价值计量，最终到收到款项时，其账面价值调整为最终确定的应支付给原股东的金额。支付该款项时转销该项负债。